【裁判字號】    97,抗,779
【裁判日期】    970530
【裁判案由】    訴訟救助
【裁判全文】
臺灣高等法院民事裁定                   97年度抗字第779號
抗  告  人  乙○○
抗告人因與相對人甲○○間訴訟救助事件，對於中華民國97年4
月14日臺灣板橋地方法院97年度救字第10號裁定提起抗告，本院
裁定如下：
    主  文
原裁定廢棄。
准予訴訟救助。
    理  由
一、本件聲請及抗告意旨略以：伊係符合法律扶助認定標準第14
    條第3款之無資力者，並經財團法人法律扶助基金會台北分
    會通過法律扶助。況伊於民國96年4月2日自富吉生股份有限
    公司（下稱富吉生公司）離職後，轉至強棒股份有限公司（
    下稱強棒公司）工作，至同年月30日已遭該公司資遣，現無
    工作，伊確無資力支出本件訴訟費用，是伊聲請訴訟救助，
    應屬有據。原裁定駁回伊之聲請，顯屬不當，爰請求廢棄原
    裁定等語。
二、按當事人無資力支出訴訟費用者，依民事訴訟法第107條規
    定，法院應依聲請准予救助，惟經分會准予法律扶助之無資
    力者，其於訴訟程序中，向法院聲請訴訟救助時，應准予訴
    訟救助。但另有不符法律扶助事實之證明者，不在此限，法
    律扶助法第62條固定有明文。惟法院認定前項資力時，應斟
    酌當事人及其共同生活親屬基本生活之需要，民事訴訟法第
    107條第2項又所謂無資力，係指窘於生活，且缺乏經濟信用
    者而言。
三、本件抗告人就其與相對人間關於原審法院97年度重訴字第48
    號返還借款案件，以其遭強棒公司資遣，現無工作，無資力
    支出本件訴訟費用新台幣（下同）74,161元為由，向財團法
    人法律扶助基金會板橋分會申請法律扶助，業經該分會准許
    並於97年1月17日指定鍾志宏律師擔任法律扶助之工作，有
    該基金會扶助律師接案通知書附卷可稽（見原法院卷3頁）
    。雖依原法院查詢結果所示，抗告人於95年度財產及所得資
    料，尚有股利所得、薪資所得等2筆，財產總額達246,995元
    ，有稅務電子閘門財產所得調件明細表在卷可稽（見同上卷
    7、8頁），惟該薪資所得係從富吉生公司處取得，而抗告人
    已於96年4月2日自該公司離職，並轉至強棒公司工作，至同
    年月30日又遭強棒公司資遣，現無工作等情，業據其提出財
    政部台灣省北區國稅局95度綜合所得稅各類所得資料清單、
    勞工保險被保險人資料表及資遣證明書等為證，自難認抗告
    人非窘於生活，且缺乏經濟信用之無資力人。原裁定駁回抗
    告人訴訟救助之聲請，究有未合，抗告意旨指摘原裁定不當
    ，求予廢棄，為有理由，爰裁定如主文。
中    華    民    國    97    年    5     月    30    日
                  民事第十六庭
                      審判長法  官  沈方維
                            法  官  湯美玉
                            法  官  王淇梓
正本係照原本作成。
本裁定除以適用法規顯有錯誤為理由，並經本院許可外，不得再
抗告。如提起再抗告，應於收受後10日內委任律師為訴訟代理人
向本院提出再抗告狀。並繳納再抗告費新台幣１千元。
中    華    民    國    97    年    6     月    2     日
                            書記官  吳碧玲


司法院資訊處製作；財團法人民間司法改革基金會備份。
